【裁判字號】    98,交抗,1194
【裁判日期】    980630
【裁判案由】    違反道路交通管理處罰條例
【裁判全文】
臺灣高等法院交通事件裁定            98年度交抗字第1194號
抗  告  人
即受處分人  甲○○
上列抗告人因違反道路交通管理處罰條例案件，不服臺灣士林地
方法院98年度交聲字第262號，中華民國98年3月31日裁定，提起
抗告，本院裁定如下：
    主  文
抗告駁回。
    理  由
一、本件抗告人即受處分人甲○○不服原裁定，抗告意旨略稱：
（一）據證人即臺北市政府警察局北投分局員警乙○○於原審證
      稱：本件係以廂型警備車及移動式雷達感應測速裝置測得
      ，置放處為關渡派出所前，合於明顯標示需在100公尺前
      之規定等語。然該分局警備車停放於公車站牌或附近紅線
      禁停處屢見不鮮，而該處與明顯標示之距離絕對不足100
      公尺，抗告人合理質疑員警執行時顯違反規定。而執法人
      員在執法時，本身就已違規在先，更以執勤中為自己的違
      法行為合理化脫罪，何以服人。
（二）本件舉發之路段為一長下坡，路邊全線均繪有紅線禁止停
      車，唯獨關渡派出所門口有約10公尺未繪紅線，供該所停
      放車輛，而關渡派出所內已設有停車場，卻仍自留路邊車
      位，更大喇喇佔用公車停靠站及紅線，只為拍照舉發，完
      全不顧民眾安全，豈堪為人民保姆。
（三）本件舉發之下坡路段全長400餘公尺，到底左轉為科學園
      區，近年來車輛極多，最內線車道在近200公尺處竟劃有
      一小段黃線禁行區然後再回復、左轉，內線及左轉車輛到
      此必須在極短距離內先轉換車道、立即再駛回內車道，這
      是10年前科學園區未發展時的規劃，早已不符現在車流量
      。原審裁定及警方陳述都以該不當規劃設置非其主管，應
      向道路主管單位陳述，然民眾為消極、被動之用路人，若
      非不服遭不合理的舉發，孰能去研思、舉證及陳情，警方
      明知其情，更應積極主動向道路主管單位陳辦，而不是設
      陷、大搶業績。爰請求撤銷原裁定，更為適當之裁定云云
      。
二、按汽車駕駛人，行車速度，超過規定之最高時速，或低於規
    定之最低時速，除有第43條第1項第2款情形以外，處新臺幣
    （下同）1千2百元以上2千4百元以下罰鍰，並記違規點數1
    點，道路交通管理處罰條例第40條、第63條第1項第1款定有
    明文。
三、本院查：
（一）抗告人所有之8466-QJ號自用小客車，於民國97年10月31
      日上午10時7分許，行經臺北市○○區○○路3段往臺北方
      向處，經移動式雷達感應測速裝置測得其時速為68公里，
      而當地限速為時速50公里，抗告人之自用小客車有超速18
      公里（未滿20公里）之違規情事，嗣經員警對抗告人掣單
      舉發及經原處分機關裁處罰鍰1千6百元並記違規點數1點
      ，有違規舉發照片（見原審卷第32頁下方）、臺北市政府
      警察局北市警交大字第AD0000000號舉發違反道路交通管
      理事件通知單影本（見原審卷第7頁）、交通部公路總局
      臺北區監理所北監自裁字裁40-AD0000000號違反道路交通
      管理事件裁決書影本（見原審卷第8頁）在卷可佐。
（二）證人即舉發本件違規之臺北市政府警察局北投分局員警乙
      ○○於原審具結證稱：執行測速照相係以廂型車執行，該
      車停放於關渡派出所前面，距離警示牌約130公尺等語（
      見原審卷第27頁），並有該地設置之警示牌照片在卷可憑
      （見原審卷第32頁上方），堪認本件員警以移動式雷達感
      應測速裝置測得上開違規情節，合於道路交通管理處罰條
      例第7條之2第3項「採用固定式或非固定式科學儀器取得
      證據資料證明者，於一般道路至少於100公尺前，明顯標
      示之標示距離。」規定。又本件員警所使用之移動式雷達
      感應測速裝置（器號：1261），均有定期之保養及檢定，
      有該雷達測速儀檢定合格證書附卷可稽（見原審卷第34頁
      至第37頁），有關測試儀器，既無故障失修，其測得之紀
      錄自得採為證據。
（三）抗告人雖爭執員警於本件取締違規時，警備車停放位置與
      明顯標示之距離絕對不足100公尺云云，然核其抗辯，係
      依該分局警備車曾停放於公車站牌或附近紅線禁停處等情
      ，憑以主觀推斷員警舉發本件交通違規案時未遵守標示距
      離之規定，而證人乙○○於原審供稱其有遵守標示距離等
      詞，係於具結後所為陳述，並有該地設置之警示牌照片佐
      其證述之可信性，當可信為真實，抗告人前述抗辯，殊屬
      無據。至於抗告意旨另陳警備車有違規停放、僅關渡派出
      所前未繪製紅線、該路段黃線禁行區之設計不當、員警應
      積極主動向道路主管單位陳辦等節，並無從推翻抗告人有
      本件交通違規事實之存在，亦不得將抗告人交通違規之行
      為予以正當化，抗告人欲以此豁免違規責任，亦無可採。
四、綜上所述，本件抗告人所有之8466-QJ號自用小客車，於97
    年10月31日上午10時7分許，行經臺北市○○區○○路3段往
    臺北方向處，其時速為68公里，而當地限速為時速50公里，
    抗告人確有超速18公里（未滿20公里）之違規情事。原審同
    此認定，據以維持原處分機關依道路交通管理處罰條例第40
    條、第63條第1項第1款規定，裁罰抗告人罰鍰1千6百元並記
    違規點數1點之裁決結果，其認事用法，均無不合。抗告意
    旨執前詞，指摘原裁定不當，提起抗告，為無理由，應予駁
    回。
據上論結，應依道路交通案件處理辦法第26條，刑事訴訟法第41
2條，裁定如主文。
中    華    民    國    98    年    6     月    30    日
                  刑事第十三庭  審判長法  官   曾德水
                                      法  官   林婷立
                                      法  官   陳恆寬
以上正本證明與原本無異。
不得再抗告。
                                      書記官   黃家麟
中    華    民    國    98    年    7     月    1     日


司法院資訊處製作；財團法人民間司法改革基金會備份。
